# 请教陈版,企业收购审计报告

提问人：cpaweixl 时间：2010-02-26 14:27:12
现正接受一企业委托对被收购企业进行审计,根据收购协议,收购方仅收购目标企业母公司及部分子公司,未收购的子公司(在母公司的长期投资中的比例超过50%,且占总资产的比例超过20%)以后将剥离,也不在此次审计范围,审计后企业将委托评估机构对目标企业(不含未列入收购范围的子公司)进行评估,请教陈版,应出具什么样的审计报告,参照哪个审计准则?谢谢
[ 本帖最后由 cpaweixl 于 2010-2-26 14:30 编辑 ]

回答人：chenyiwei
回复 楼主 cpaweixl 的帖子建议以本次拟收购范围内的资产、负债及相关业务作为一个虚拟的会计主体，编制拟收购资产的模拟财务报表（应注明仅限本次拟进行的交易之目的参考使用，不适用于其他用途；其中对净资产仅列报总数而不列报具体的组成项目，因为编制主体不是一个法人主体），我们对此出具审计报告时，应当基于 1601 号审计准则中的特殊编制基础财务报表审计报告的相关规定，并注意限定使用者范围和用途。

回答人：chenyiwei
回复 报纸 cpaweixl 的帖子可根据委托方的要求、被审计单位财务基础工作的状况、你自身的胜任能力等因素确定。

提问人：cfj137 时间：2012-07-29 20:44:30
回复 chenyiwei 的帖子
陈老师，如果在收购过程中很多资产价格及发生的支出无法核实，该如何处理呢？

回答人：chenyiwei
应尽快与委托人沟通，采用尽可能提高对委托人的有用性、同时又能控制风险的方式解决。可考虑出具非标意见、将业务类型改为商定程序等，同时关注可能由此导致的税务、资产权属等风险。